臺灣高等法院民事裁定　　　　　　　　　96年度抗字第1489號
抗　告　人　力竑科技股份有限公司
法定代理人　甲○○
上列抗告人與相對人微星科技股份有限公司間假扣押事件，對於
中華民國96年7月25日臺灣臺北地方法院96年度裁全字第9457號
裁定，提起抗告，本院裁定如下：
    主  文
抗告駁回。
抗告費用新台幣壹仟元由抗告人負擔。
    理  由
一、相對人於原法院聲請意旨略以：兩造簽定採購合約書，約定
    由抗告人提供材料，用以提供伊製造下游客戶之訂製商品。
    伊於95年11月下單訂購「VOXII」產品9,000件，然有4,360
    件未交付，伊另下單訂購「DIGIVOX miniII」產品，亦有2,
    150件未交付，抗告人嗣於96年6月表示無法再行出貨。抗告
    人就上開產品之給付遲延及給付不能，伊有權依採購合約書
    第5條第4項之約定解除已生效之訂單，並請求抗告人賠償遲
    延給付及商業交易之損害賠償，經伊多次催討，仍未獲置理
    。因抗告人之財務困難，興櫃股票櫃檯中心已令其下市，伊
    之債權日後有不能執行或甚難執行之虞，為保全日後之強制
    執行，願供擔保以代釋明，請求就抗告人之財產於新台幣（
    下同）90萬元範圍內為假扣押等語。
二、原裁定意旨略以：本件相對人就其主張之請求及假扣押原因
    ，除已提出採購合約影本等件外，復陳明願供擔保以補釋明
    之不足，所請假扣押應予准許，而命相對人以35萬元或同面
    額之兆豐國際商業銀行可轉讓定期存單供擔保後，得對抗告
    人之財產在90萬元範圍內為假扣押，及抗告人如以90萬元為
    相對人供擔保或將前揭金額提存後，得免為或撤銷假扣押。
三、本件抗告意旨略以：兩造所簽定之採購合約並未約定訂購數
    量，需待雙方認可訂單後始得確認，雙方既未約定及確認訂
    購數量，相對人以其訂購「VOXII」9,000件及「DIGIVOX
    miniII」，指伊給付遲延、給付不能致受有損害，並稱恐有
    日後不能強制執行之虞，與其所附證據明顯不符，因而提起
    抗告，請求廢棄原裁定云云。
四、按債權人就金錢請求或得易為金錢請求之請求，欲保全強制
    執行者，得聲請假扣押；請求及假扣押之原因，應釋明之。
    前項釋明如有不足，而債權人陳明願供擔保或法院認為適當
    者，法院得定相當之擔保，命供擔保後為假扣押，民事訴訟
    法第522條第1項、第526條第1、2項分別定有明文。次按假
    扣押為保全程序之一種，係在本案訟爭尚未判決確定以前，
    預防將來債權人勝訴後，不能強制執行或難於執行而設。法
    文所謂債權人者，係指主張債權之人而言，至所主張之債權
    能否成立，尚待本案之判決，非聲請假扣押時先應解決之問
    題（最高法院20年抗字720號判例參照）。經查：
  (一)本件相對人主張兩造簽定採購合約書，抗告人就其訂購「
    VOXII」產品有4,360件未交付、就「DIGIVOXminiII」產品
    有2,150件未交付，且於96年6月間表示無法交貨，因抗告人
    之給付遲延及給付不能，其已依採購合約書第5條第4項規定
    解除已生效之訂單，並請求抗告人賠償損害，然多次催討，
    仍未獲置理，如不予假扣押日後恐有難以執行之虞等語，業
    據提出「VOXII」及「DIGIVOXminiII」採購合約書、電子郵
    件影本2份、中和中山路郵局第384號存證信函（見原審卷第
    4頁至第26頁）為證，足認已釋明請求之原因。另抗告人原
    為公開發行公司，嗣96年7月11日經台灣證券交易所公告改
    為不公開發行公司，有台灣證券交易所公開資訊觀測站公告
    之資訊可參（見本院卷第18頁、第19頁），故抗告人之公司
    財務狀況顯已變更，相對人如不為假扣押，日後恐有難予強
    制執行或甚難強制執行之虞，故相對人就為假扣押之原因亦
    已釋明，原法院命相對人提供35萬元擔保後為假扣押，揆諸
    上開規定，即無不合。
  (二)抗告人雖以雙方未約定訂購數量，自無給付遲延、給付不能
    之問題，相對人所述之事實與所附證據明顯不符，不得向其
    請求云云。惟抗告人所陳係實體上之爭執，乃屬應待本案訴
    訟解決之問題，非本件假扣押程序所得審究，其據以對原裁
    定聲明不服，尚非有據。抗告意旨指摘原裁定不當，求予廢
    棄，為無理由，應予駁回。
五、據上論結，本件抗告為無理由，爰裁定如主文。
中　　華　　民　　國　　96　　年　　10　　月　　2 　　日
                    民事第十六庭
                        審判長法　官  沈方維
　　　　　　　　　　      　　法　官  王淇梓
　　　　　　　　　　      　　法　官  呂淑玲
正本係照原本作成。
本裁定除以適用法規顯有錯誤為理由，並經本院許可外，不得再
抗告。如提起再抗告，應於收受後10日內委任律師為訴訟代理人
向本院提出再抗告狀。並繳納再抗告費新台幣１千元。
中　　華　　民　　國　　96　　年　　10　　月　　2 　　日
　　　　　　　　　　　　　　　書記官  明祖全
